---
output: github_document
---

<!-- README.md is generated from README.Rmd. Please edit that file -->

```{r, include = FALSE}
knitr::opts_chunk$set(
  collapse = TRUE,
  comment = "#>",
  fig.path = "man/figures/README-",
  out.width = "100%"
)
```

# squirrels

<!-- badges: start -->
<!-- badges: end -->

L'objectif du package est d'avoir les outils nécessaires pour l'analyse des données des écureuils présents dans le Parc de Central Park à NY.

## Installation

You can install the development version of squirrels like so:

``` r
# FILL THIS IN! HOW CAN PEOPLE INSTALL YOUR DEV PACKAGE?
```

## Example

This is a basic example which shows you how to solve a common problem:

```{r example}
library(squirrels)
## basic example code
```

Vous pouvez savoir combien de lignes comporte votre base de données:

```{r cars}
get_df_nrows(df=iris)
```

... ou vérifier que les variables de votre base de données sont bien remplies:

```{r examples-check_plus_in_primary_fur_color}

check_plus_in_primary_fur_color(c("Black", "Black+Cinnamon", "Cinnamon", NA))

check_coordinates(
  latitude = c(40.766, 40.799),
  longitude = c(-73.96, -73.95)
)
```


Une modif pour voir.
